臺灣臺南地方法院臺南簡易庭民事判決
110年度南小字第1737號
原      告  泰安產物保險股份有限公司臺南分公司

法定代理人  張美雯  
訴訟代理人  張峰瑞  
被      告  邱志光  
上列當事人間請求侵權行為損害賠償事件，本院於民國110年12
月6日言詞辯論終結，判決如下：
    主      文
原告之訴駁回。
訴訟費用新臺幣壹仟元由原告負擔。
    事實及理由
一、原告起訴主張：
  ㈠原告承保訴外人內政部警察局國道公路警察局所有車牌號碼0
    00-0000號警備車（下稱系爭車輛）車體損失險，保險期間
    自民國109年10月16日起至110年10月16日止。被告於110年1
    月8日13時4分許，駕駛車牌號碼000-0000號營業用半聯結車
    （下稱系爭聯結車）沿國道3號公路由南往北方向行駛，行
    經臺南市○○○道0號360公里處，因系爭聯結車載運之砂石不
    慎掉落，擊中由訴外人即員警余學賢所駕駛之系爭車輛前擋
    風玻璃，致前擋風玻璃產生裂痕(下稱系爭車禍事故)，經送
    廠維修，原告已依被保險人請求理賠維修費合計新臺幣（下
    同）6萬3,098元（包括工資5,400元、零件費用5萬7,695元
    ）。為此，爰依侵權行為及保險代位法律關係提起本件訴訟
    等語。
  ㈡並聲明：被告應給付6萬3,098元，及自起訴狀繕本送達翌日
    起至清償日止，按週年利率百分之5計算之利息。
二、被告則以：
  ㈠被告當天載運的是砂子，沒有載運石頭，且從系爭車輛行車
    紀錄器檔案勘驗結果觀之，並無法認定是被告駕駛系爭聯結
    車上之砂子所造成，當時亦有其他載運砂石之聯結車經過系
    爭車輛等語，資為抗辯。
　㈡並聲明：如主文第1項所示。
三、本院得心證之理由：　
  ㈠按因故意或過失，不法侵害他人之權利，負損害賠償責任。
    民法第184條第1項前段定有明文。次按當事人主張有利於己
    之事實者，就其事實有舉證之責任，此為民事訴訟法第277
    條前段所明揭。是侵權行為之成立，須行為人因故意過失不
    法侵害他人權利，亦即行為人須具備歸責性、違法性，並不
    法行為與損害間有因果關係，始能成立，且主張侵權行為損
    害賠償請求權之人，對於侵權行為之成立要件應負舉證責任
    (最高法院100年度台上字第328號號判決意旨參照)。
  ㈡原告主張被告於110年1月8日13時4分許駕駛系爭聯結車，載
    運砂石不慎掉落，擊中其承保之系爭車輛前擋風玻璃，致系
    爭車輛前擋風玻璃產生裂痕，被告具有過失而應負損害賠償
    乙節，固提出系爭車輛行照影本、國道公路警察局第八公路
    警察大隊善化分隊道路交通事故當事人登記聯單、道路交通
    事故現場圖、道路交通事故初步分析表、修理費用評估單、
    統一發票及理賠計算書各1份（本院110年度南司小調字第12
    50號卷第15頁至第24頁）為證。然為被告所否認，並以前開
    情詞置辯。經查：
　1.本院職權函請國道公路警察局第八公路警察大隊提供系爭車
    禍事故相關調查資料後，該公路警察大隊於110年7月28日以
    國道警八交字第1108003653號函文檢附道路交通事故現場圖
    、道路交通事故調查表（一）（二）當事人事故談話紀錄表
    、道路交通事故當事人酒精測定紀錄表、道路交通事故初步
    分析表及系爭車輛行車紀錄器錄影檔光碟1片等資料到院(上
    開調字卷第41頁至第57頁)。本院於110年12月6日言詞辯論
    期日當庭勘驗上開警察大隊提供之錄影檔案「2021_0108_12
    5854_197A.MOV」(檔案長度3分1秒)，勘驗結果如附表所示
    。
　2.依勘驗內容可知，系爭車輛行車紀錄器所攝錄之畫面及側錄
    之聲音，並無法判斷得知系爭車輛前擋風玻璃，係於何時、
    何地遭系爭聯結車載運掉落之砂子(石)所擊中；況訴外人余
    學賢駕駛系爭車輛經過、超越被告所駕駛系爭聯結車「前」
    ，其車輛之旁另有多輛砂石車行駛於其右前方中線車道、外
    側車道(參附表畫面顯示內容：12:59:24、12:59:35、12:59
    :39)，且於超越被告所駕駛系爭聯結車「時」，除中線車道
    之系爭聯結車外，尚有外線車道之另一輛砂石車與系爭聯結
    車併駛，故縱認擊中系爭車輛前擋風玻璃之物品為砂石，實
    無可排除為系爭聯結車以外之其他砂石車上之砂石掉落所致
    ，並因高速公路行車速度快及車流量大，系爭車輛亦有可能
    遭其他異物擊中，或因其他車輛高速行駛於國道之際，輪胎
    壓中碎石彈起至前擋風玻璃所造成。從而，本院審酌上開證
    據及勘驗結果，無法據以認定系爭車輛前擋風玻璃之損害係
    因系爭聯結車掉落砂子所致，原告亦未提出其他積極證據以
    佐其實，則原告依侵權行為及保險代位法律關係請求被告賠
    償維修系爭車輛支出之費用合計6萬3,098元，即非有據，並
    無可採。
四、綜上所述，原告承保之系爭車輛雖有前檔風玻璃遭異物擊中
    破裂之情形，惟依卷附證據資料及勘驗行車紀錄器檔案結果
    ，並無從證明為被告駕駛系爭聯結車載運之砂子掉落所造成
    。從而，原告依侵權行為及保險代位法律關係，請求被告給
    付車輛維修費6萬3,098元，及自起訴狀繕本送達翌日起至清
    償日止，按週年利率百分之5計算之利息，為無理由，應予
    駁回。
五、訴訟費用負擔之依據：民事訴訟法第78條。
中　　華　　民　　國　　110 　年　　12　　月　　24　　日
                  臺灣臺南地方法院臺南簡易庭
                              法  官  林勳煜
上列正本證明與原本無異。
如不服本判決，應於送達後20日內，向本院提出上訴狀並表明上
訴理由，如於本判決宣示後送達前提起上訴者，應於判決送達後
20日內補提上訴理由書（須附繕本）。如委任律師提起上訴，應
一併繳納上訴審裁判費。
對於小額程序之第一審判決之上訴，非以其違背法令之理由，不
得為之。且上訴狀內應記載表明㈠原判決所違背之法令及其具體
內容。㈡依訴訟資料可認為原判決有違背法令之具體事實者。
中　　華　　民　　國　　110 　年　　12　　月　　24　　日
　　　　　　　　　　　　　　　書記官  朱烈稽
　　　　　　　　　　　　　　　

【附表】
2021_0108_125854_197A.MOV為系爭車輛行錄器錄影畫面(車前方
向)，勘驗內容為錄影畫左下角呈現時間：「2021/01/08 12：58
：51至13：01：52」(播放器時間為00：00：00至00：03：01)。
畫面顯示時間 畫面顯示內容 12：58：51至12：59：26 原告承保車輛(車號000-0000)00：58：51至12：59：26行駛於國道3號公路北向外側車道，於12：58：56時變換車道至中線車道，於12：59：24時變換車道至內側車道，此時右前方中線車道有3輛砂石車及1輪銀色自用小客車(車號000-000)行駛。 12：59：27至12：59：40 原告承保車輛於12：59：31時超越銀色自用小客車，於12：59：35時超越車號000-0000(車號不清晰)砂石車，於12：59：39時超越車號000-0000(車號不清晰)砂石車，此時右前方中線車道及外側車道各有一輛砂石車行駛。 12：59：41至13：01：52 砂石車(車號000-0000，即被告駕駛之聯結車，下稱A車)於12：59：45時亮起剎車燈，原告承保車輛沿內側車道行駛，於12：59：51時行駛至A車左後方，於12：59：53時超越A車，於12：59：57時變換車道沿外側車道行駛，於13：00：23時變換車道沿外側路肩行駛，於13：00：58時行駛經358.6K處，於13：01：03時停止於外側路肩。